臺灣新北地方法院板橋簡易庭小額民事判決
111年度板小字第1764號
原      告  劉雅云  

被      告  鄭丞軒即南雅寵物坊


上列當事人間請求返還價金事件，本院於民國111年7月19日言詞辯論終結，判決如下：                     
    主      文
被告應給付原告新臺幣20,800元。
訴訟費用新臺幣1,000元由被告負擔。
本判決得假執行。
    理由要領
按給付有確定期限者，債務人自期限屆滿時起，負遲延責任；契
約當事人之一方遲延給付者，他方當事人得定相當期限催告其履
行，如於期限內不履行時，得解除其契約；契約解除時，當事人
雙方回復原狀之義務，除法律另有規定或契約另有訂定外，依左
列之規定：一、由他方所受領之給付物，應返還之。二、受領之
給付為金錢者，應附加自受領時起之利息償還之，民法第229條
第1項、第254條、第259條第1款分別定有明文。經查，原告主張
其於民國110年8月21日與被告簽訂寵物買賣定型化契約書（下稱
系爭契約)，以新臺幣(下同)20,000元之價格向被告購買約克夏
幼犬1隻（晶片號碼000000000000000），並支付寵物晶片費用80
0元交與被告，上開幼犬於110年8月25日經檢測罹患犬小病毒，
被告同意更換其他犬隻交與原告，惟屢經催討，被告仍未更換，
原告於110年10月9日催請被告於同年10月10日交付其他犬隻，逾
期未履行即解除系爭契約，被告迄今仍未交付等情，業據提出系
爭契約、郵政自動櫃員機交易明細表、動物疾病檢測報告、通訊
軟體LINE對話紀錄截圖及存證信函為證，且為被告所不爭執，核
認無訛，堪信屬實。是以，本件被告未依約更換犬隻交與原告，
經原告定期催告被告履行義務，否則為解除系爭契約之意思表示
，被告仍未履行，原告嗣於111年3月8日寄發存證信函表明解除
契約之意，復於111年3月22日提起本件訴訟，請求被告返還價金
，足認原告已合法解除系爭契約，則原告依前開規定，請求被告
返還買賣價金20,000元、晶片費800元，共計20,800元，洵屬可
採。
中　　華　　民　　國　　111 　年　　7 　　月　　29　　日
                  臺灣新北地方法院板橋簡易庭
                            法  官  施函妤
以上為正本係照原本作成。
如不服本判決，應於送達後20日內，向本院提出上訴狀並表明上
訴理由，如於本判決宣示後送達前提起上訴者，應於判決送達後
20日內補提上訴理由書（須附繕本）。
中　　華　　民　　國　　111 　年　　8 　　月　　1 　　日
                            書記官  吳昌穆
附錄：
一、民事訴訟法第436條之24第2項：
    對於小額程序之第一審裁判上訴或抗告，非以其違背法令為
    理由，不得為之。
二、民事訴訟法第436條之25：
    上訴狀內應記載上訴理由，表明下列各款事項：
    (一)原判決所違背之法令及其具體內容。
    (二)依訴訟資料可認為原判決有違背法令之具體事實。
三、民事訴訟法第471 條第1 項：（依同法第436 條之32第2 項
    規定於小額事件之上訴程序準用之）
    上訴狀內未表明上訴理由者，上訴人應於提起上訴後二十日
    內，提出理由書於原第二審法院；未提出者，毋庸命其補正
    ，由原第二審法院以裁定駁回之。